【裁判字號】    95,交易,12
【裁判日期】    950331
【裁判案由】    過失致死
【裁判全文】
臺灣宜蘭地方法院刑事判決              95年度交易字第12號
公  訴  人  臺灣宜蘭地方法院檢察署檢察官
被      告  乙○○
上列被告因過失致死案件，經檢察官提起公訴（95年度偵字第55
7號），嗣於本院準備程序進行中，被告先就被訴事實為有罪之
陳述，經裁定進行簡式審判程序，本院判決如下：
    主  文
乙○○因過失致人於死，處有期徒刑伍月，如易科罰金，以參佰
元折算壹日。緩刑貳年。
    事  實
一、乙○○於民國94年10月16日20時許，駕駛車號3193—HA號自
    小客貨車，沿宜蘭縣宜蘭市○○路由北往南方向（即宜蘭市
    往員山鄉方向）行駛，於同日20時15分行經環河路與文昌路
    閃黃號誌交岔路口時，本應注意行經閃黃號誌之交岔路口時
    ，應減速慢行，且於雙向二車道行駛時，應在遵行車道內行
    駛，而依當時天候陰、夜間有照明、柏油路面、路面乾燥、
    路面無缺陷、無障礙物、視距良好等情形，並無不能注意之
    情事，竟疏未注意減速慢行，且跨及路中線行駛，適有李玉
    霞騎駛車號UXW—063號機車，沿環河路由南往北方向行駛，
    行經上開閃黃號誌交岔路口時，乙○○因而煞避不及，其所
    駕駛自小客貨車左前側撞擊李玉霞所騎駛之機車，導致李玉
    霞人車倒地且因而受有頭部外傷併胸腔內骨折出血等傷害，
    經送醫急救後，延至94年10月16日22時6分，仍因頭部外傷
    併顱骨骨折內出血而不治死亡。乙○○肇事後，於有偵查權
    限之機關及公務員發覺其犯罪前，即向到場處理之警員自承
    肇事並自願接受裁判。
二、案經宜蘭縣警察局宜蘭分局報請臺灣宜蘭地方法院檢察署檢
    察官相驗後偵查起訴，嗣於本院準備程序進行中，被告先就
    被訴事實為有罪之陳述，經裁定進行簡式審判程序。
    理  由
一、上揭犯罪事實，業據被告乙○○於本院審理時坦承不諱，核
    與證人即被害人李玉霞之女甲○○指訴李玉霞因車禍受傷送
    醫急救不治死亡之情節相符，復有道路交通事故現場圖、道
    路交通事故調查報告表各1件及事故現場照片48張在卷可稽
    。而被害人李玉霞確因本件車禍導致受有頭部外傷併胸腔內
    骨折出血等傷害，經送醫急救後，延至94年10月16日22時6
    分，仍因頭部外傷併顱骨骨折內出血而不治死亡等情，亦經
    臺灣宜蘭地方法院檢察署檢察官會同法醫師相驗屬實，並製
    有相驗筆錄、相驗屍體證明書、驗斷書各1件及相驗相片9張
    附卷足憑。
二、按閃光黃燈表示「警告」，車輛應減速接近，注意安全，小
    心通過，道路交通標誌標線號誌設置規則第211條第1項第1
    款定有明文。次按汽車在雙向二車道行駛時，均應在遵行車
    道內行駛，道路交通安全規則第97條第1款亦有明定，被告
    乙○○為已考領駕駛執照之駕駛人，對此實難諉稱不知，其
    駕車行經肇事地點之環河路與文昌路閃黃號誌交岔路口時，
    本應注意遵守上開規定，且依卷附前揭道路交通事故調查報
    告表所載，於事故當時之天候陰、夜間有照明、柏油路面、
    路面乾燥、路面無缺陷、無障礙物、視距良好等情形，並無
    不能注意之情事，被告竟疏未注意減速慢行，且跨及路中線
    行駛，以致煞避不及，而於上開交岔路口內撞擊李玉霞所騎
    駛之機車，肇致本件車禍發生，其駕駛行為顯有過失。且本
    件車禍經送臺灣省基宜區車輛行車事故鑑定委員會鑑定肇事
    責任，其鑑定結果亦認為「若乙○○駕駛自小客貨車係沿環
    河路直行，顯示賴車行經肇事閃黃號誌岔路口，有未減速慢
    行且跨及路中線情形，致於向右偏閃時與李車撞及。」，此
    有該鑑定委員會基宜區字第940437號鑑定意見書1件附卷可
    參，由此，益徵被告駕駛行為確有過失。
三、被害人李玉霞確實因本件車禍受傷而不治死亡，且被告乙○
    ○本件車禍之發生確實有過失等事實，均已認定在前，是被
    告之過失行為與被害人之死亡間，顯具有相當因果關係。
四、綜上所述，足徵被告乙○○首揭自白確與事實相符，本件事
    證已臻明確，被告之犯行堪予認定，應依法論科。
五、核被告乙○○所為，係犯刑法第276條第1項之過失致人於死
    罪。被告肇事後，於有偵查權限之機關及公務員發覺其犯罪
    前即主動向到場處理之員警自承肇事並自願接受裁判之事實
    ，業據被告於本院審理時陳明在卷，並有宜蘭縣警察局交通
    隊宜蘭分隊道路交通事故肇事人自首情形紀錄表1件附卷可
    參，是被告已符自首之要件，應依刑法第62條前段之規定減
    輕其刑。爰審酌被告之品行、智識程度、就本件車禍之發生
    有疏未減速慢行，且跨及路中線行駛之過失，其過失程度之
    輕重、所生危害、犯罪後已坦承犯行，態度尚佳、事後已與
    被害人家屬達成和解，賠償被害人家屬（參卷附之宜蘭縣礁
    溪鄉調解委員會調解筆錄）等一切情狀，量處如主文所示之
    刑，並諭知易科罰金之折算標準，以示警懲。又被告前未曾
    受有期徒刑以上刑之宣告，此有臺灣高等法院被告前案紀錄
    表1件在卷可稽，其因一時疏失致罹刑章，經此審理教訓後
    ，當知警惕而無再犯之虞，故本院認所宣告之刑以暫不執行
    為適當，爰併宣告緩刑二年，以啟自新。
據上論斷，應依刑事訴訟法第273條之1第1項、第299條第1項前
段，刑法第276條第1項、第62條前段、第41條第1項前段、第74
條第1款，罰金罰鍰提高標準條例第1條前段、第2條，判決如主
文。
本案經檢察官陳嘉瑜到庭執行職務。
中    華    民    國    95    年    3    月    31    日
                  臺灣宜蘭地方法院刑事第四庭
                      法  官  劉 家 祥
以上正本證明與原本無異。
如不服本判決應收受本判決後10日內向本院提出上訴書狀，其未
敘述上訴理由者，並得於提起上訴後10日內向本院補提理由書狀
(均須按他造當事人之人數附繕本)「切勿逕送上級法院」。
                      書記官  邱 淑 秋
中    華    民    國    95    年    4     月    3     日
附錄本案論罪科刑法條全文：
刑法第276條第1項
(過失致死罪)
因過失致人於死者，處二年以下有期徒刑、拘役或二千元以下罰
金。


司法院資訊處製作；財團法人民間司法改革基金會備份。
